---
title: "Упражнение 3"
author: "Дроздецкая Анна"
date: "19 03 2020"
output: word_document
---

```{r setup, include=FALSE}
knitr::opts_chunk$set(echo = TRUE)
```

## Постановка задачи
На наборе данных из своего варианта построить указанные модели для прогноза бинарной зависимой переменной. Доля обучающей выборки - 75%.

Построить три графика:

- 1. Матричный график взаимного разброса переменных модели (ggpairs).

- 2. Две ROC-кривые на одних осях: сравнение качества прогноза сравниваемых моделей на обучающей выборке.

- 3. Две ROC-кривые на одних осях: сравнение качества прогноза сравниваемых моделей на тестовой выборке.

### Вариант 6

- Ядро для set.seed() - 234.

- Данные: titanic_train{titanic} - выжившие в катастрофе Титаника.

- Зависимая переменная: survived.

- Объясняющие переменные: Все остальные, кроме name.

- Методы: Логистическая регрессия, LDA.

*Пакеты*:
```{r, message = FALSE, warning = FALSE}
library('ISLR')
library('GGally')
library('MASS')
library('titanic')

data(titanic_train)
head(titanic_train)
```

Зададим ядро генератора случайных чисел и объем обучающей выборки.

```{r}
# Зададим ядро генератора случайных чисел и объем обучающей выборки
my.seed <- 234
train.percent <- 0.75
options("ggmatrix.progress.bar" = FALSE)
```

Исходные данные: набор Glass (Химический состав разных типов стекла)

```{r, fig.heigth = 7, fig.width = 7, message = F, warning=F}
ggp <- ggpairs(titanic_train[c(-4,-9, -11)])
print(ggp, progress = FALSE)
```

```{r}
titanic_train <- titanic_train[-4]
table(titanic_train$Survived) / sum(table(titanic_train$Survived))
```

Для наименьшего класса, в данном случае 0.384, это ошибка нулевого классификатора: если бы мы прогнозировали Survived = 1 для всех наблюдений, ровно в такой доле случаев мы бы ошиблись. Точность моделей целесообразно будет сравнивать с этой величиной.

```{r}
# Отбираем наблюдения в обучающую выборку
set.seed(my.seed)
inTrain <- sample(seq_along(titanic_train$Survived),
                  nrow(titanic_train)*train.percent)
df <- titanic_train[inTrain, ]
dfp <- titanic_train[-inTrain, ]

# Фактические значения на обучающей выборке
Fact <- df$Survived
# Фактические значения на тестовой выборке
Factp <- dfp$Survived
```

# Строим модели, чтобы спрогнозировать Survived

# Логистическая регрессия
```{r}
# Обучающая выборка
model.logit <- glm(Survived ~ PassengerId + Pclass + Sex + Age + SibSp + Parch + Fare + Embarked, data = df, family = 'binomial')
summary(model.logit)

# Прогноз: вероятности принадлежности классу Survived = 1
p.logit <- predict(model.logit, df, type = 'response')

Forecast1 <- factor(ifelse(p.logit > 0.5, 2, 1), levels = c(1, 2), labels = c('0', '1'))

# Матрица неточностей
conf.m <- table(Fact, Forecast1)
conf.m

# Чувствительность
conf.m[2, 2] / sum(conf.m[2, ])

# Специфичность
conf.m[1, 1] / sum(conf.m[1, ])

# Верность
sum(diag(conf.m)) / sum(conf.m)

# Ошибка нулевого классификатора
sum(titanic_train$Survived == 1) / length(titanic_train$Survived)
```

У этой модели сильная чувствительность

#LDA

```{r, warning=F}
model.lda <- lda(Survived ~ PassengerId + Pclass + Sex + Age + SibSp + Parch + Fare + Embarked, data = titanic_train[inTrain, ])

model.lda

# Прогноз: вероятности принадлежности классу Survived = 1

p.lda <- predict(model.lda, df, type = 'response')

Forecast2 <- factor(ifelse(p.lda$posterior[, '1'] > 0.5, 2, 1), levels = c(1, 2), labels = c('0', '1'))

#Матрица неточностей
conf.m <- table(Fact, Forecast2)
conf.m

# Чувствительность
conf.m[2, 2] / sum(conf.m[2, ])

# Специфичность
conf.m[1, 1] / sum(conf.m[1, ])

# Верность
sum(diag(conf.m)) / sum(conf.m)

# Ошибка нулевого классификатора
sum(titanic_train$Survived == 1) / length(titanic_train$Survived)
```

У этой модели такая же чувствительность

# Подбор границы отсечения вероятностей классов

# ROC-кривые для обучающей выборки

```{r}
# Считаем 1-SPC и TPR для всех вариантов границы отсечения
# Для (1 - SPC)
x1 <- NULL 
# Для TPR
y1 <- NULL

# Логистическая регрессия
# Заготовка под матрицу неточностей
tbl1 <- as.data.frame(matrix(rep(0, 4), 2, 2))
rownames(tbl1) <- c('fact.0', 'fact.1')
colnames(tbl1) <- c('predict.0', 'predict.1')

# Цикл по вероятностям отсечения
for(p in seq(0, 1, length = 501)){
  # Прогноз
  Forecast1 <- factor(ifelse(p.logit > p, 2, 1), levels = c(1, 2), labels = c('0', '1'))
  
  # Фрейм со сравнением факта и прогноза
  df.compare <- data.frame(Fact = Fact, Forecast = Forecast1)
  
  #Заполняем матрицу неточностей
  tbl1[1, 1] <- nrow(df.compare[df.compare$Fact == '0' & df.compare$Forecast == '0', ])
  tbl1[2, 2] <- nrow(df.compare[df.compare$Fact == '1' & df.compare$Forecast == '1', ])
  tbl1[1, 2] <- nrow(df.compare[df.compare$Fact == '0' & df.compare$Forecast == '1', ])
  tbl1[2, 1] <- nrow(df.compare[df.compare$Fact == '1' & df.compare$Forecast == '0', ])
  
  # Считаем характиристики
  TPR <- tbl1[2, 2] / sum(tbl1[2, ])
  y1 <- c(y1, TPR)
  SPC <- tbl1[1, 1] / sum(tbl1[1, ])
  x1 <- c(x1, 1 - SPC)
}

# LDA
# Для (1 - SPC)
x2 <- NULL
# Для TPR
y2 <- NULL
# Заготовка под матрицу неточностей
tbl2 <- as.data.frame(matrix(rep(0, 4), 2, 2))
rownames(tbl2) <- c('fact.0', 'fact.1')
colnames(tbl2) <- c('predict.0', 'predict.1')
# Цикл по вероятностям отсечения
for (p in seq(0, 1, length = 501)){
  # Прогноз
  Forecast2 <- factor(ifelse(p.lda$posterior[, '1'] > p, 2, 1),
                      levels = c(1, 2),
                      labels = c('0', '1'))
  
  # фрейм со сравнением факта и прогноза
  df.compare <- data.frame(Fact = Fact, Forecast = Forecast2)
  
  # Заполняем матрицу неточностей
  tbl2[1, 1] <- nrow(df.compare[df.compare$Fact == '0' & df.compare$Forecast == '0', ])
  tbl2[2, 2] <- nrow(df.compare[df.compare$Fact == '1' & df.compare$Forecast == '1', ])
  tbl2[1, 2] <- nrow(df.compare[df.compare$Fact == '0' & df.compare$Forecast == '1', ])
  tbl2[2, 1] <- nrow(df.compare[df.compare$Fact == '1' & df.compare$Forecast == '0', ])
  
  # Считаем характеристики
  TPR <- tbl2[2, 2] / sum(tbl2[2, ])
  y2 <- c(y2, TPR)
  SPC <- tbl2[1, 1] / sum(tbl2[1, ])
  x2 <- c(x2, 1 - SPC)
}

# Строим ROC-кривую
par(mar = c(5, 5, 1, 1))

# Кривая (логистическая регрессия)
plot(x1, y1, type = 'l', col = 'blue', lwd = 3,
     xlab = '(1 - SPC)', ylab = 'TPR',
     xlim = c(0, 1), ylim = c(0, 1), main = 'Обучающая выборка')

# Кривая (LDA)
lines(x2, y2, type = 'l', col = 'red', lwd = 3)

# Прямая случайного классификатора
abline(a = 0, b = 1, lty = 3, lwd = 2)

# Легенда
legend('bottomright', names <- c('Логистическая кривая', 'LDA'), lty = 1, col = c('blue', 'red'))
```

Сравнивая ROC-кривые, полученные на обучающей выборке, сложно сказать, какая из моделей наиболее предпочтительна. Для того, чтобы ответить на этот вопрос построим ROC-кривые на тестовых данных.

# ROC-кривые для тестовой выборки 

```{r, warning=F}
# Логистическая модель
# Прогноз: вероятности принадлежности классу Survived = 1
p.logit <- predict(model.logit, dfp, 
                  type = 'response')
# Считаем 1-SPC и TPR для всех вариантов границы отсечения
x1 <- NULL    # Для (1 - SPC)
y1 <- NULL    # Для TPR
# Заготовка под матрицу неточностей
tbl1 <- as.data.frame(matrix(rep(0, 4), 2, 2))
rownames(tbl1) <- c('fact.0', 'fact.1')
colnames(tbl1) <- c('predict.0', 'predict.1')
# Цикл по вероятностям отсечения
for (p in seq(0, 1, length = 501)){
    # Прогноз
    Forecast1 <- factor(ifelse(p.logit > p, 2, 1),
                        levels = c(1, 2),
                        labels = c('0', '1'))
    # Фрейм со сравнением факта и прогноза
    df.compare <- data.frame(Fact = Factp, Forecast = Forecast1)
    # Заполняем матрицу неточностей
    tbl1[1, 1] <- nrow(df.compare[df.compare$Fact == '0' & df.compare$Forecast == '0', ])
    tbl1[2, 2] <- nrow(df.compare[df.compare$Fact == '1' & df.compare$Forecast == '1', ])
    tbl1[1, 2] <- nrow(df.compare[df.compare$Fact == '0' & df.compare$Forecast == '1', ])
    tbl1[2, 1] <- nrow(df.compare[df.compare$Fact == '1' & df.compare$Forecast == '0', ])
    # Считаем характеристики
    TPR <- tbl1[2, 2] / sum(tbl1[2, ])
    y1 <- c(y1, TPR)
    SPC <- tbl1[1, 1] / sum(tbl1[1, ])
    x1 <- c(x1, 1 - SPC)}
# LDA
# Прогноз: вероятности принадлежности классу Survived = 1
p.lda <- predict(model.lda, dfp, 
                 type = 'response')
x2 <- NULL    # для (1 - SPC)
y2 <- NULL    # для TPR
# Заготовка под матрицу неточностей
tbl2 <- as.data.frame(matrix(rep(0, 4), 2, 2))
rownames(tbl2) <- c('fact.0', 'fact.1')
colnames(tbl2) <- c('predict.0', 'predict.1')
# Цикл по вероятностям отсечения
for (p in seq(0, 1, length = 501)){
  # Прогноз
  Forecast2 <- factor(ifelse(p.lda$posterior[, '1'] > p, 2, 1),
                      levels = c(1, 2),
                      labels = c('0', '1'))
  
  # Фрейм со сравнением факта и прогноза
  df.compare <- data.frame(Fact = Factp, Forecast = Forecast2)
  
  # Заполняем матрицу неточностей
  tbl2[1, 1] <- nrow(df.compare[df.compare$Fact == '0' & df.compare$Forecast == '0', ])
  tbl2[2, 2] <- nrow(df.compare[df.compare$Fact == '1' & df.compare$Forecast == '1', ])
  tbl2[1, 2] <- nrow(df.compare[df.compare$Fact == '0' & df.compare$Forecast == '1', ])
  tbl2[2, 1] <- nrow(df.compare[df.compare$Fact == '1' & df.compare$Forecast == '0', ])
  
  # Считаем характеристики
  TPR <- tbl2[2, 2] / sum(tbl2[2, ])
  y2 <- c(y2, TPR)
  SPC <- tbl2[1, 1] / sum(tbl2[1, ])
  x2 <- c(x2, 1 - SPC)
  
}
# Строим ROC-кривую
par(mar = c(5, 5, 1, 1))
# Кривая (логистическая регрессия)
plot(x1, y1, type = 'l', col = 'blue', lwd = 3,
     xlab = '(1 - SPC)', ylab = 'TPR', 
     xlim = c(0, 1), ylim = c(0, 1), main = 'Тестовая выборка')
# Кривая (LDA)
lines(x2, y2, type = 'l', col = 'red', lwd = 3)
# Прямая случайного классификатора
abline(a = 0, b = 1, lty = 3, lwd = 2)
# Легенда
legend('bottomright', names <-  c('Логист. кривая', 'LDA'), lty = 1, col = c('blue', 'red'))
```

Сравнивая ROC-кривые, полученные на тестовой выборке, видно, что логистическая регрессия обладает большей предсказательной способностью, чем LDA-модель.

Логистическая регрессия не имеет столько допущений, как дискриминантный анализ. Поэтому если допущения дискриминантного анализа не выполняются, то логистическая регрессия является лучшем средством для анализа.